臺灣桃園地方法院民事判決　　　　　　　96年度訴字第1626號
原　　　告　台灣中小企業銀行股份有限公司
法定代理人　戊○○
訴訟代理人　丙○○
被　　　告　乙○○
　　　　　　甲○○
　　　　　　丁○○
上列當事人間請求清償債務事件，本院於民國96年12月20日言詞
辯論終結，判決如下：
    主      文
被告乙○○、甲○○、丁○○應連帶給付原告新台幣伍拾伍萬貳
仟陸佰陸拾參元，及如附表編號1 所示之利息、違約金。
被告乙○○應給付原告新台幣壹拾捌萬零玖佰柒拾貳元，及如附
表編號2 所示之利息、違約金。
訴訟費用由被告乙○○負擔十分之三，被告乙○○、甲○○、丁○○連帶負擔十分之七。
    事實及理由
壹、程序部分：
一、本件被告乙○○、丁○○經合法通知，無正當理由均未於言
    詞辯論期日到場，核無民事訴訟法第386 條所列各款情形，
    依原告聲請，由其一造辯論而為判決。
二、按訴狀送達後，原告不得將訴變更或追加他訴，但擴張或減
    縮應受判決事項之聲明者，不在此限，民事訴訟法第255 條
    第1 項第3 款定有明文。本件原告於起訴狀聲明第一項原請
    求被告乙○○、甲○○、丁○○應連帶給付原告新台幣（下
    同）554,618 元，及自民國96年6 月14日起至清償日止，按
    年息6.82％計算之利息，暨自96年7 月15日起至清償日止，
    逾期在六個月以內者，按上開利率10％計算，逾期超過六個
    月者，按上開利率20％計算之違約金：聲明第二項請求被告
    乙○○應給付原告192,801 元，及其中本金191,530 元自96
    年9 月8 日起至清償日止，按年息7.26％計算之利息，暨自
    96年9 月8 日起至清償日止，延滯第一個月，當月計付違約
    金100 元，延滯第2 個月，當月計付違約金300 元，延滯第
    3 個月以上者，每月計付違約金600 元。嗣於本院審理中將
    上開訴之聲明減縮如主文第1 項、第2 項所示，其減縮聲明
    部分，經核與前揭規定相符，應予准許，合先敘明。
貳、實體部分：
一、本件原告主張：
  (一)被告乙○○於94年1 月14日邀同被告甲○○、丁○○為連帶
    保證人，向其借款100 萬元，借款期間自94年1 月14日起至
    99年1 月14日止，約定利息按原告放款基準利率加年利率2.
    56％計算，嗣後隨原告放款基準利率調整而調整，並自調整
    日起，按調整後之年利率計算（本件原告請求時之放款基準
    利率為4.26％，加計年利率2.56％，計為6. 82 ％），並自
    實際撥款日起，依年金法按月攤還本息，如逾期償還本金、
    利息或本息時，按借款總餘額，自應償付日起，逾期在6 個
    月以內部分，照約定利率10％，逾期超過6 個月以上部分，
    照約定利率20％加付違約金。詎被告乙○○自96年7 月14日
    起，即未依約按期償付本息，依兩造間授信約定書第5 條第
    1 款約定，上開借款視為全部到期，共計積欠貸款本金552,
    663 元及如主文第1 項所示之利息、違約金。被告甲○○、
    丁○○依約既為本筆借款之連帶保證人，自應就上開債務負
    連帶清償之責。
  (二)被告乙○○於92年7 月起持有原告核發之信用卡簽帳消費，
    （卡號：0000-0000-0000-0000） 並簽訂約定條款在案，被
    告乙○○應按期給付原告各項帳款，否則應依約定利率加付
    遲延利息，及延滯第一個月，當月計付違約金100 元：延滯
    第2 個月，當月計付違約金300 元；延滯第3 個月（含）以
    上者，每月計付違約金600 元。茲因被告乙○○自96年12月
    8 日起即未依約繳款，其全部債務均視為到期，迄今尚欠金
    額180,972 元，及其中本金179,781 元自96年12月8 日起至
    清償日止，按週年利率7.26％計算之利息，暨自96年12月8
    日起至清償日止，延滯第1 個月，當月計付違約金100 元；
    延滯第2 個月，當月計付違約金300 元；延滯第3 個月以上
    者，每月計付違約金600 元，迭經催討迄未蒙清償。
  (三)綜上，依消費借貸及連帶保證之法律關係，求為判決如主文
    第1項及第2項所示。
二、被告方面：
  (一)被告乙○○、丁○○經合法通知，均未於言詞辯論期日到場
    ，亦未提出書狀作任何聲明或陳述。
  (二)被告甲○○則以：被告乙○○仍有工作，原告應先向被告乙○○請求返還等語，資為抗辯。並聲明請求駁回原告之訴。
三、經查，本件原告主張之前揭事實，業據其提出借據、電腦查
    詢帳欠餘額、放款利率歷史資料表、國際信用卡申請書、帳
    單詳細資料查詢各1 件、授信約定書3 件（以上均為影本）
    為證，核屬相符，且為被告甲○○所不爭執，而被告乙○○
    、丁○○已於相當時期受合法之通知，既未於言詞辯論期日
    到場，復未提出書狀答辯以供本院審酌，依法視同自認，是
    原告此部分主張堪信為真實。至於被告甲○○抗辯：被告乙○○仍有工作，原告應先向被告乙○○請求返還云云，然依
    上開借據所示，被告甲○○係擔任連帶保證人，且被告甲○○簽立之授信約定書第10條本文載明：立約人所保證之債務
    ，如主債務人未依約履行，立約當即負責，立即如數付清等
    語，故本件被告乙○○遲延給付後，原告依約本得同時請求
    主債務人及連帶保證人清償，是被告甲○○之上述抗辯並無
    所據，委無可採。
四、按消費借貸契約，借用人應於約定期限內，返還與借用物種
    類、品質、數量相同之物；又遲延之債務，以支付金錢為標
    的者，債權人得請求依法定利率計算之遲延利息，但約定利
    率較高者，仍從其約定利率；再數人負同一債務，明示對於
    債權人各負全部給付之責任者，為連帶債務；連帶債務之債
    權人，得對於債務人之全體，同時請求全部之給付，且連帶
    債務未全部履行前，全體債務人仍負連帶責任，民法第478
    條前段、第233 條第1 項、第272 條第1 項、第273 條分別
    定有明文。被告乙○○既未依約繳付如附表編號1 及2 所示
    之借款本息，依約系爭兩筆借款債務即視為全部到期，被告
    乙○○即應全部清償，並給付約定之利息及違約金。被告甲○○、丁○○依約既為附表編號1 借款債務之連帶保證人，
    依法自須負連帶清償責任。從而，原告依消費借貸及連帶保
    證之法律關係，請求被告乙○○、甲○○、丁○○連帶給付
    552,663 元，及如附表編號1 所示之利息、違約金；被告乙○○給付180,972 元，及如附表編號2 所示之利息、違約金
    ，為有理由，應予准許。
五、據上論結，本件原告之訴為有理由，依民事訴訟法第385 條
    第1 項前段、第78條、第85條第1 項但書、第2 項，判決如
    主文。
中　　華　　民　　國　　96　　年　　12　　月　　31　　日
                  民事第一庭    法　官　林哲賢
上為正本係照原本作成。
如對本判決上訴，須於判決送達後20日內向本院提出上訴狀
中　　華　　民　　國　　96　　年　　12　　月　　31　　日
                                書記官  游誼
┌────────────────────────────────────────┐
│附表：                                                                          │
├─┬──────┬────┬────────┬─────────────────┤
│編│所欠本金金額│週年利率│ 利          息 │違              約              金│
│號│（新台幣）　│  　　  │ 　          　 │                                  │
├─┼──────┼────┼────────┼─────────────────┤
│1 │  552,663元 │ 6.82％ │自96年7月14日起 │自96 年7 月15日起至清償日止，逾期6│
│  │            │        │至清償日止      │個月以內者，按左開利率加計10% ，逾│
│  │            │        │                │期6 個月以上者，加計20%           │
├─┼──────┼────┼────────┼─────────────────┤
│2 │   179,781元│ 7.26％ │自96年12月8日起 │自96年12月8日起至清償日止：       │
│  │            │        │至清償日止      │1.延滯第1個月，當月計付逾期手續費 │
│  │            │        │                │  100 元。                        │
│  │            │        │                │2.延滯第2個月，當月計付逾期手續費 │
│  │            │        │                │  300 元。                        │
│  │            │        │                │3.延滯第3個月（含）以上者，每月計 │
│  │            │        │                │  付逾期手續費600元。             │
└─┴──────┴────┴────────┴─────────────────┘
